臺灣士林地方法院刑事判決　　　　　　　96年度易字第1322號
公　訴　人　臺灣士林地方法院檢察署檢察官
被　　　告　甲○○
上列被告因誣告案件，經檢察官提起公訴（96年度偵字第5606號）
，被告於本院準備程序中就被訴之事實為有罪之陳述，經本院裁
定依簡式審判程序審理並判決如下：
    主  文
甲○○未指定犯人，而向該管公務員誣告犯罪，累犯，處有期徒
刑參月，如易科罰金以新台幣壹仟元折算壹日，減刑為有期徒刑
壹月又拾伍日，如易科罰金以新台幣壹仟元折算壹日。
    事  實
一、甲○○曾因懲治盜匪條例案件，經臺灣新竹地方法院以85年
    度訴字第139 號刑事判決判處有期徒刑7 年2 月確定，於民
    國86年5 月16日入監服刑，於89年7 月7 日縮短刑期假釋出
    監並交付保護管束，嗣於93年4 月5 日保護管束期滿視為執
    行完畢在案。甲○○明知其所有之車牌號碼3063-DX 號自用
    小客車，已於民國94年9 月8 日以新臺幣（下同）15萬元之
    代價，質押予吳慧珠，並未遭竊，竟基於意圖使他人受刑事
    處分之犯意，於95年10月8 日下午5 時50分許，前往臺北縣
    政府警察局淡水分局竹圍派出所，向承辦警員黃士紘謊稱該
    部汽車已於同日下午3 時許，在臺北縣淡水鎮○○路肯德基
    速食店旁失竊，未指定犯人，向黃士紘誣告他人犯竊盜罪。
    嗣輾轉購得上開車牌號碼3063-DX 號自用小客車之溫龍生於
    96年2 月28日下午9 時許，駕駛該車行經桃園縣八德市山下
    店土地公廟前，為警攔檢，於警方調查系爭汽車失竊案時，
    甲○○即向警員自白其為誣告，始知上情。
二、案經桃圍縣政府警察局八德分局報告臺灣桃園地方法院檢察
    署呈請臺灣高等法院檢察署檢察長令轉臺灣士林地方法院檢
    察署檢察官偵查起訴。
    理  由
一、上揭犯罪事實，業據被告甲○○於本院審理時坦承不諱，核
    與證人吳慧珠、溫龍生、郭憲偉於警詢（兩造當事人對於上
    開證言，均未爭執其證據能力，本院審酌其作成時之情況，
    認為並無不適當之情事，均得作為證據）所證述之情節相符
    ，此外復有被告於95年10月8 日在台北縣政府警察局淡水分
    局竹圍派出所製作之調查筆錄及台北縣政府警察局車輛失竊
    電腦輸單各一份、汽車買賣合約書、流當品讓渡合約、切結
    書、當票、進口與貨物完（免）稅證明書、車輛出場證明各
    一份，附於偵查卷可稽，事證明確，被告竊盜犯行堪以認定
    。
二、核被告甲○○所為，係犯刑法第171 條第1 項之未指定犯人
    誣告罪。又被告有如事實欄所載之犯罪科刑及執行情形，有
    臺灣高等法院被告前案紀錄表在卷可稽，其於5 年內再故意
    犯本件有期徒刑以上之罪，為累犯，應依法加重其刑。又按
    犯刑法第168 條至第171 條之罪，於所虛偽陳述或所誣告之
    案件，裁判或懲戒處分確定前自白者，減輕或免除其刑。刑
    法第172 條定有明文，本件被告於警方調查系爭汽車失竊案
    時，即向警員自白其為誣告，應依該條規定減輕其刑，並先
    加後減之。爰審酌被告犯罪之動機、目的、手段及犯後坦承
    犯行尚知悔悟等一切情狀，量處如主文所示之刑，並諭知易
    科罰金之折算標準，以示懲儆。又被告為本件犯罪時間係在
    96年4 月24日以前，所犯之罪，合於減刑條件，應依中華民
    國96年罪犯減刑條例第2 條第1 項第3 款予以減輕其宣告刑
    二分之一，並諭知易科罰金之折算標準。
據上論斷，應依刑事訴訟法第273 條之1 第1 項、第299 條第1
項前段，刑法第171 條第1 項、第172 條、第47條第1 項、第41
條第1 項前段，刑法施行法第1 條之1 ，中華民國96年罪犯減刑
條例第2 條第1 項第3 款、第7 條，判決如主文。
本案經檢察官王以文到庭執行職務
中　　華　　民　　國　　96　　年　　8 　　月　　31　　日
                  刑事第一庭法  官  賴邦元
以上正本證明與原本無異。
如不服本判決，應於判決送達後10日內，向本院提出上訴狀。
                            書記官  游育慈
中　　華　　民　　國　　96　　年　　8 　　月　　31　　日
附錄本案論罪科刑法條之依據：
中華民國刑法第171條第1項（未指定犯人誣告罪）
未指定犯人，而向該管公務員誣告犯罪者，處1年以下有期徒刑
、拘役或3百元以下罰金。
